【裁判字號】    90,訴,76
【裁判日期】    900426
【裁判案由】    違反槍砲彈藥刀械管制條例
【裁判全文】
臺灣花蓮地方法院刑事判決                              九十年度訴字第七六號
    公  訴  人  臺灣花蓮地方法院檢察署檢察官
    被      告  乙○○
    指定辯護人  本院公設辯護人  甲○
右列被告因違反槍砲彈藥刀械管制條例案件，經檢察官提起公訴（九十年度偵字第二
四四號），本院判決如左：
    主  文
乙○○未經許可，持有可發射子彈具殺傷力之改造手槍，處有期徒刑壹年貳月，併科
罰金新台幣伍萬元，罰金部分如易服勞役，以新台幣玖佰元（即銀元佰元）折算壹
日。緩刑肆年。
扣案之改造玩具手槍貳枝（槍枝管制編號：0000000000、0000000
000）及改造玩具子彈柒顆，均沒收。
    事  實
一、乙○○於民國八十九年十一月二十五日二十三時，在花蓮縣新城鄉七星潭海邊空
    屋內，撿拾他人棄置之仿ＳＭＩＴＨ＆ＷＥＳＳＯＮ廠之玩具手槍二支、子彈十
    二顆，嗣未經許可，將上開槍彈放置於花蓮縣新城鄉○○村○○街二七號住處，
    予以持有，嗣於同年十二月一日十四時三十分許，為警搜索查獲，並扣得上開具
    有殺傷力之玩具手槍二支、子彈九顆（查扣之十二顆子彈中三顆無殺傷力）。
二、案經花蓮縣警察局新城分局報請臺灣花蓮地方法院檢察署檢察官偵查起訴。
    理  由
一、右揭事實，業據被告乙○○坦承不諱，核與證人黃秀燕於警訊中證述情節相符，
    而扣案之手槍二支、子彈十二顆經送鑑定結果，認「一、送鑑左輪手二枝（槍枝
    管制編號0000000000、0000000），認均係仿ＳＭＩＴＨ＆Ｗ
    ＥＳＳＯＮ廠轉輪手槍製造之金屬玩具手槍將槍管及轉輪內阻鐵拆除而成之改造
    手槍，機械性能良好，認均具殺傷力。二、送鑑子彈十二顆，其中：（一）十一
    顆，認均係玩具手槍用金屬彈殼加裝圓錐狀直徑約八ｍｍ之土造金屬彈頭改造而
    成，經試射四顆結果，其中二顆，均能擊發，認均具殺傷力；餘二顆，均未能擊
    發，認均不具殺傷力；（二）一顆，認玩具手槍用金屬彈殼。」，此有內政部警
    政署刑事警察局九十年一月三十日刑鑑字第七四一七號鑑驗通知書一份在卷可參
    。此外，復有照片二幀在卷可佐，事證明確，被告犯行堪以認定。
二、核被告乙○○所為，係犯槍砲彈藥刀械管制條例第十一條第四項持有可發射子彈
    具殺傷力之改造手槍罪及同條例第十二條第四項持有子彈罪。公訴意旨認應依該
    條例第十條第四項及第十二條第四項處斷，尚有未恰，惟起訴事實相同，爰依法
    變更起訴法條。被告以一持有行為同時持有改造手槍二支及九顆子彈，為想像競
    合犯，應從一重依持有手槍罪論處。爰審酌被告素行尚可，其持有具殺傷力槍枝
    及子彈之數量非鉅，未以上開槍之為其他犯行，犯罪後坦承犯行等一切情狀，量
    處如主文所示之刑，及就罰金部分諭知易服勞役之標準。又被告未曾受有期徒刑
    以上刑之宣告，有台灣高等法院被告全國前案紀錄表一份在卷可按，經此科刑之
    判決當知警惕，無再犯之虞，本院認所宣告之刑以暫不執行為當，爰併宣告緩刑
    四年，以啟自新。又槍砲彈藥刀械管制條例第十九條第一項固有應於刑之執行完
    畢或赦免後，令入勞動處所，強制工作三年之規定，然此規定因不問對行為人有
    無預防矯治其社會危險性之必要，一律宣付強制工作三年，限制其中不具社會危
    險性之受處分人之身體、自由部分，其所採措施與所欲達成預防矯治之目的及所
    需程度，不合憲法第二十三條所定之比例原則，已經大法官會議第四百七十一號
    解釋宣告不予適用，而本院認本件被告非屬嚴重職業性持有槍械之犯罪者，尚無
    依該條項之規定宣告強制工作之必要，並此敘明。
三、扣案具殺傷力之改造手槍二枝及子彈七顆（原查扣十二顆，鑑驗時業經試射四顆
    ，其中二顆有殺傷力，因已試射完畢後，則無殺傷力，另二顆射後無殺傷力，另
    一顆為玩具手槍用金屬彈殼，亦無殺傷力）係違禁物，應依刑法第三十八條第一
    項第一款規定宣告沒收。
據上論結，應依刑事訴訟法第二百九十九條第一項前段、第三百條、槍砲彈藥刀械管
制條例第十一條第四項、第十二條第四項，刑法第十一條前段、第五十五條、第四十
二條第二項、第七十四條第一款、第三十八條第一項第一款，罰金罰鍰提高標準條例
第二條，判決如主文。
本案經檢察官李子春到庭執行職務。
中      華      民      國    九十      年      四      月    二十六    日
                                臺灣花蓮地方法院刑事庭
                                    法  官  鄭  培  麗
右正本證明與原本無異。
如對本判決不服，應於送達後十日內，向本院提出上訴狀。（應抄附繕本）告訴人或
被害人如對於本判決不服者，應具備理由請求檢察官上訴，其上訴期間之計算係以檢
察官收受判決正本之日期為準。
                                    法院書記官
中      華      民      國    九十      年      四      月    二十七    日
附錄本判決論罪之法律條文：
槍砲彈藥刀械管制條例第十一條
未經許可，製造、販賣或運輸第四條第一款所稱其他可發射金屬或子彈具有殺傷力之
各式槍砲者，處五年以上有期徒刑，併科新臺幣一千萬元以下罰金。
未經許可，轉讓、出租或出借前項所列槍砲者，處三年以上十年以下有期徒刑，併科
新臺幣七百萬元以下罰金。
意圖供自己或他人犯罪之用，而犯前二項之罪者，處無期徒刑或七年以上有期徒刑，
併科新臺幣一千萬元以下罰金。
未經許可，持有、寄藏或意圖販賣而陳列第一項所列槍砲者，處一年以上七年以下有
期徒刑，併科新臺幣七百萬元以下罰金。
第一項至第三項之未遂犯罰之。
槍砲彈藥刀械管制條例第十二條
未經許可，製造、販賣或運輸子彈者，處一年以上七年以下有期徒刑，併科新臺幣五
百萬元以下罰金。
未經許可，轉讓、出租或出借子彈者，處六月以上五年以下有期徒刑，併科新臺幣三
百萬元以下罰金。
意圖供自己或他人犯罪之用，而犯前二項之罪者，處三年以上十年以下有期徒刑，併
科新臺幣七百萬元以下罰金。
未經許可，持有、寄藏或意圖販賣而陳列子彈者，處五年以下有期徒刑，併科新台幣
三百萬元以下罰金。
第一項至第三項之未遂犯罰之。


司法院資訊處製作；財團法人民間司法改革基金會備份。
